# DAGO FONSECA

#### INGENIERO DE SISTEMAS

(57) 3157657159



dagofonseca6@gmail.com



Dago Alexander Fonseca Ramírez

## SOBRE MÍ

Soy un ingeniero de sistemas con más de 4 años de experiencia en desarrollo de aplicaciones web. A lo largo de mi carrera, he trabajado en empresas de diferentes tamaños y sectores, aplicando metodologías ágiles como Scrum y Kanban. He participado en todas las fases del ciclo de vida del software, desde el análisis y diseño hasta la implementación y mantenimiento. Gracias a esto, me considero una persona muy adaptable, con habilidades sólidas en comunicación y trabajo en equipo. Además, tengo experiencia con tecnologías como Vue.js, Express.js, SQLServer, Azure Cloud, etc.

## **EDUCACIÓN**

## Ingeniería de sistemas y computación

Universidad Nacional de Colombia 2014 - 2020

#### **HABILIDADES**

- · Diseño de software
- Desarrollo web
- Resolución de problemas
- Trabajo en equipo
- Buena comunicación

### **IDIOMAS**

Inglés: nivel intermedio Portugués: nivel básico Español lengua materna

#### **EXPERIENCIA**

2019 - 2020

**EXSIS DIGITAL ANGELS** 

ANALISTA DE SISTEMAS JUNIOR

Colaboré en el desarrollo de aplicaciones web construyendo SPAs con React, APIs Rest usando Express.js, bases de datos relacionales con SQL Server y PostgresSQL. La gestión del código se realizaba con Git y Azure DevOps.

2020 - 2020

**INGETEC** 

INGENIERO AUXILIAR

Contribuí en la creación de soluciones de software web en tiempo real usando Vue.js, Express.js y MySQL como herramientas y una arquitectura por microservicios como patrón arquitectónico. Además, presté mantenimiento y soporte a aplicaciones heredadas construidas con Django y Flask.

2021 - 2021

THE CHEMICAL SCIENCE COMPANY

DESARROLLADOR FREELANCE

Desarrollé junto con un compañero un e-commerce personalizado para una tienda de productos químicos industriales usando Vue.js, Express.js y PostgreSQL. Este desarrollo incluyó desde el levantamiento de requerimientos hasta el mantenimiento y soporte.

2021 - 2024

**CREDICORP CAPITAL** 

**DESARROLLADOR WEB** 

Lideré un equipo de desarrollo de 5 personas, asumiendo el rol de dueño de producto, aestionando el backloa v asumiendo tareas de desarrollo, despliegue, mantenimiento y soporte. Adicionalmente diseñaba soluciones web junto a un conjunto de arquitectos de ciberseguridad y del área de cumplimiento.

#### REFERENCIAS

JONATHAN BERRIO

Credicorp Capital (+57) 350 5777151 jberrio@credicorpcapital.com SEBASTIAN CASTELBLANCO

Exsis Diaital Anaels (+57) 317 8711069 jscastelblancoh@unal.edu.co